【裁判字號】    90,訴,113
【裁判日期】    900710
【裁判案由】    公共危險等
【裁判全文】
臺灣臺東地方法院刑事判決                            九十年度訴字第一一三號
    公  訴  人  臺灣臺東地方法院檢察署檢察官
    被      告  乙○○
右列被告因公共危險等案件，經檢察官提起公訴（九十年度偵字第七○九號），本院
判決如左：
    主  文
乙○○連續竊盜，累犯，處有期徒刑壹年捌月，應於刑之執行前，令入勞動場所強制
工作參年；又連續放火燒燬現有人所在之建築物，未遂，累犯，處有期徒刑伍年；又
意圖為自己不法之所有，而侵占遺失物，處罰金壹仟元，如易服勞役，以參佰元折算
壹日。應執行有期徒刑伍年肆月；罰金壹仟元，如易服勞役，以參佰元折算壹日，並
應於有期徒刑之執行前，令入勞動場所強制工作參年。
    事  實
一、乙○○前曾犯如附表壹所示之竊盜罪，經判處徒刑後，先後於上開附表所示之時
    執行完畢，且末次竊盜罪，經臺灣臺中地方法院，判處有期徒刑六月，於民國（
    下同）八十五年九月十三日執行完畢，(一)復基於意圖為自己不法所有之概括犯意
    ，連續於附表貳所示之時、地，以前揭附表所示之手段，先後竊取如上揭附表所
    示被害人等之物。(二)另基於放火燒燬建築物之概括犯意，連續於附表參所示之時
    、地，分別著手以打火機點燃紙張，藉火力傳導於前開附表所示編號一、二現有
    人所在；編號三現未有人所在之他人所有之特定建築物，而使前開建築物等燃燒
    ，致燒燬如上開附表所示編號三建築物；而編號一、二之建築物則尚未喪失其效
    用。(三)又於九十年四月十三日十九時許，於花蓮縣玉里車站候車室內，拾獲顏中
    辰（起訴書誤植為己○○）遺失之ＮＯＫＩＡ行動電話一支，竟萌生意圖為自己
    不法之所有之犯意，侵占入己。嗣為警查獲而得知上情。
二、案經臺東縣警察局移送臺灣臺東地方法院檢察署檢察官偵查起訴。
    理  由
一、訊據被告乙○○對於右揭時、地之犯行均坦承不諱，核與被害人丁○○、辛○○
    、丙○○、癸○○、戊○○、壬○○、子○○、丑○○、甲○○、庚○○、顏中
    辰指述；證人田榮輝、陳弘威、鄭惠貞、陳中岳、胡雯萍證述之情節相符，復有
    上開建築物之火災現場圖、照片、勘查報告、調查報告、贓證物領據、金飾買入
    登記簿等件在卷可資佐證，是被告自白與事實相符。本件事證明確，被告犯行洵
    堪認定。
二、核被告就附表貳所為，均係犯刑法同法第三百二十條第一項竊盜罪；附表參：編
    號一、二所為均係犯同法第一百七十三條第三項放火燒燬現有人所在之建築物未
    遂罪；編號三所為係犯同法第一百七十四條第一項放火燒燬現未有人所在之他人
    所有建築物罪；及同法第三百三十七條侵占遺失物罪。被告所為如附表參之放火
    罪，原含有毀損性質在內，是所燒燬上開附表內之物品，自無庸另論毀損罪，合
    先敘明。按附表貳：編號一、二之建築物雖經被告著手放火行為之實施，然該建
    築物尚未喪失其效用，業據被害人丑○○、甲○○指述在卷，復有上開建築物之
    火災現場圖及照片附卷可資佐證（分別見警訊卷第三二至三七頁參照），其犯罪
    尚屬未遂，核其上開部分所為均係犯刑法第一百七十三條第三項之放火燒燬現有
    人所在之建築物未遂罪；同附表貳：編號三之建築物及所連接之辦公室，因該教
    堂二年來並無傳道人，故上開建築物，晚上並未供人休息、亦均無人留守，業據
    被害人庚○○指述在卷（見本院九十年六月二十一日訊問筆錄），是上開建築物
    於被告放火時，顯非現有人所在之建築物，又上開建築物主要結構及屋頂完全被
    燒毀，業已喪失其效用，有臺東縣警察局九十年五月二十三日警刑六字第六○五
    七號函暨所附臺東縣消防局火災原因調查報告書內：有關上開建築物之火災現場
    圖及照片等件附卷可資佐證，是被告上開所為係犯同法第一百七十四條第一項放
    火燒燬現未有人所在之他人所有建築物罪。公訴意旨認被告應依同法第一百七十
    三條第一項之罪處斷，固具卓見，惟起訴事實相同，爰依法變更起訴法條，附此
    敘明。被告先後就附表貳、參所為多次竊盜及放火之犯行，均時間緊接、方法相
    同、觸犯構成要件相同之罪名，顯均係基於概括犯意為之，均為連續犯，應依刑
    法第五十六條之規定，分別各以連續竊盜、連續放火燒燬現有人所在之建築物未
    遂一罪論，除其中就最高法定本刑為無期徒刑之部分，依法不得加重外，餘所犯
    法定本刑為有期徒刑之部分，均應依刑法第五十六條之規定加重其刑，並均加重
    。被告就上開連續竊盜、連續放火未遂罪、侵占遺失物三罪間，犯意各別，罪名
    不同，應分論併罰之。被告前曾犯如附表壹所示之竊盜罪，並先後執行完畢，且
    最末次竊盜罪，經臺灣臺中地方法院，判處有期徒刑六月，於八十五年九月十三
    日執行完畢，有臺灣高等法院被告全國前案紀錄表一紙在卷稽，五年內再犯本案
    法定最高本刑為有期徒刑以上之竊盜及放火罪，均為累犯，除其中就最高法定本
    刑為無期徒刑之部分，依法不得加重外，餘所犯法定本刑為有期徒刑之部分，均
    應依刑法第四十七條累犯之規定依法加重其刑，並遞加重之。被告所犯連續放火
    未遂罪，應依刑法第二十六條前段之規定，按既遂犯之刑減輕之，並依法先加後
    減之。原審酌被告連續竊盜，致被害等人之生命、財產法益於極度危險之狀態；
    連續放火燒燬現有人所在及現無人所在之他人所有之建築物，對於他人之生命、
    身體、財產及公共安全之危害甚鉅，行為惡性重大，另如附表貳：編號一、二、
    六所示之被害人（即廟方）均表示不提告訴（見警訊卷第二七至二九頁參照）；
    同上開附表所示被竊之機車業經尋回，有贓證物領據在卷可稽，又如附表參：
    編號一、三所示之被害人（即教堂負責人）均表示：不予追究之意，但被告放火
    行為危害民眾甚大，希望被告誠心改過，習得一技之長，出獄後能貢獻社會等語
    （見本院九十年六月十九日，二十一日訊筆錄參照），及考量被告品行、犯罪之
    動機、目的、手段、所生之危害、犯罪坦承、其他一切情狀，分別量處如主文所
    示之刑，罰金部分並諭知易服勞役之折算標準，並定其應執行之刑，以資儆懲。
    被告有如附表壹所載之多次竊盜犯行，且於所犯竊盜罪經執行完畢後，五年內再
    犯本件連續竊盜犯行，以如前述，雖被告於本案又為十餘犯行，然失竊之機車、
    自神明身上失竊金牌、被燒毀教堂之被害人等，均無表示追究之意，僅希望被告
    出獄後改過向上，是人性之寬宏，由此得見，而反觀被告雖屢經刑之執行卻頻頻
    再犯，並未獲改正，刑罰反應性既屬薄弱，顯有犯罪之習慣，單純之刑罰已難達
    成矯治之目的，非施以保安處分無以為功，爰依竊盜犯贓物犯保安處分條例第三
    條第一項第一款規定，諭令其於刑之執行前入勞動場所強制工作三年，希望被告
    終能誠心改過，則上開被害人之寬恕始有代價。另被告所有用以點燃放火之打火
    機，雖係供犯罪所用之物，惟已丟棄滅失，業據被告供承在卷，爰無庸為沒收之
    宣告，附此敘明。至公訴人認被告亦竊盜如附表貳：編號四之被害人機車行李箱
    內之行照、汽車保險卡、金項鍊等物；同上開附表編號二之被害人五千元一節，
    查被告於警、偵訊均未提及竊取上開之物，於本院訊問中迭經否認（見警訊卷第
    二至三頁、偵查卷第一九至二○頁、本院九十年五月十一日、六月十九日訊問筆
    錄參照），參諸被告已坦承首揭等犯行，若亦有竊取上開物品，則實無否認之必
    要，另本院亦查無證據足認被告有上開竊盜之犯行，是原應為無罪之諭知，惟公
    訴人認上開部分與前揭竊盜罪間有實質上一罪之關係，爰不另為無罪之諭知，附
    此敘明。
據上論斷，應依刑事訴訟法第二百九十九條第一項前段、第三百條，刑法第五十六條
、第三百二十條第一項、第一百七十三條第三項、第一項、第三百三十七條、第四十
七條、第二十六條前段、第四十二條第二項、第五十一條第五款，竊盜犯贓物犯保安
處分條例第三條第一項第一款、第四條，罰金罰鍰提高標準條例第一條前段、第二條
，判決如主文。
本案經檢察官李進榮到庭執行職務
中      華      民      國      九十     年      七     月      十      日
                                      臺灣臺東地方法院刑事庭
                                          法  官  陳兆翔
右正本證明與原本無異。
如不服本判決，應於判決送達後十日內向本院提出上訴狀。（須附繕本）
「切勿逕送上級法院」
                                          書記官  蘇美琴
中       華       民       國      九十    年      七    月     十二    日
附記
刑法第三百二十條第一項
意圖為自己或第三人不法之所有，而竊取他人之動產者，為竊盜罪，處五年以下有期
徒刑、拘役或五百元以下罰金。
刑法第一百七十三條第三項、第一項
第一項之未遂犯罰之。
放火燒燬現供人使用之住宅或現有人所在之建築物、礦坑、火車、電車或其他供水、
陸、空公眾運輸之舟、車、航空機者，處無期徒刑或七年以上有期徒刑。
刑法第三百三十七條
意圖為自己或第三人不法之所有，而侵占遺失物、漂流物或其他離本人所持有之物者
，處五百元以下罰金。


司法院資訊處製作；財團法人民間司法改革基金會備份。
